【裁判字號】    99,交抗,2099
【裁判日期】    991122
【裁判案由】    違反道路交通管理處罰條例
【裁判全文】
臺灣高等法院交通事件裁定            99年度交抗字第2099號
抗  告  人
即受處分人  涂景長
上列抗告人即受處分人因違反道路交通管理處罰條例案件，不服
臺灣臺北地方法院，中華民國99年11月1 日所為裁定（99年度交
聲字第1621號），提起抗告，本院裁定如下：
    主  文
抗告駁回。
    理  由
一、按受處分人不服道路交通管理處罰條例第8 條主管機關所為
    之處罰，得於接到裁決書之翌日起20日內，向管轄地方法院
    聲明異議，道路交通管理處罰條例第87條第1 項定有明文；
    此項向管轄法院聲明異議之期間，應自裁決送達之翌日起算
    ，並得依法扣除在途期間及聲請回復原狀，道路交通管理處
    罰條例第87條第1 項、道路交通案件處理辦法第12條分別定
    有明文。又交通法庭認聲明異議不合法律上之程式，且無從
    補正者，應以裁定駁回之，道路交通案件處理辦法第18條規
    定甚明。
二、原處分機關即臺北市交通事件裁決所於民國99年7 月14日所
    為之處分（原處分案號：北市裁催字裁22-A1A139642號）意
    旨略以：本件異議人即受處分人涂景長於99年2 月11日凌晨
    0 時15分，駕駛車牌號碼ＦＮ－2101號自用小客車，在臺北
    市○○街與新生北路2 段127 巷口發生交通事故，因「一、
    支線道車不讓幹線道車先行。二、肇事致人受傷，未依規定
    處置，並通知警察機關處理。」，經臺北市政府警察局交通
    警察大隊（下稱原舉發機關）以異議人有違反道路交通管理
    處罰條例第45條第9 款及第62條第3 項規定情形，而掣製北
    市警交大字第A1A139642 號舉發違反道路交通管理事件通知
    單舉發，異議人對原舉發有所疑義，嗣經原處分機關調查後
    ，仍依道路交通管理處罰條例第45條第9 款及第62條第3項
    規定，處罰鍰新臺幣（下同）5,400 元，並依同條例第63
    條第1 項規定記違規點數1 點等語。受處分人不服原處分，
    聲明異議意旨略以：原舉發機關函覆內容中有關現場西向東
    方向設有「停」字標誌，明顯與現場事實不符，員警未經事
    實證明，竟以現場圖示作為判定依據，在此提出異議，以維
    異議人權益等語。
三、經查：本件異議人即受處分人於99年2 月11日凌晨0 時15分
    ，駕駛車牌號碼ＦＮ－2101號自用小客車，在臺北市○○街
    與新生北路2 段127 巷口發生交通事故，因「一、支線道車
    不讓幹線道車先行。二、肇事致人受傷，未依規定處置，並
    通知警察機關處理。」，經原舉發機關以異議人有違反道路
    交通管理處罰條例第45條第9 款及第62條第3 項規定情形，
    而掣製北市警交大字第A1A139642 號舉發違反道路交通管理
    事件通知單舉發，異議人對原舉發有所疑義，嗣經原處分機
    關調查後，仍依道路交通管理處罰條例第45條第9 款及第62
    條第3 項規定，處罰鍰5,400 元，並依同條例第63條第1 項
    規定記違規點數1 點等情，有原舉發機關北市警交大字第
    A1A139642 號舉發違反道路交通管理事件通知單、臺北市交
    通事件裁決所北市裁催字裁22-A1A139642號裁決書附卷可稽
    。又上開裁決書經送達至異議人之住居所時，因未獲會晤異
    議人本人，乃於99年7 月23日由異議人之母簽收代為補充收
    受送達，有其母印文之裁決書送達證書影本在卷為憑。是本
    件不服原處分機關違反道路交通管理事件裁決20日之異議期
    間，應自送達翌日即99年7 月24日起算，至99年8 月12日屆
    滿；另異議人之住所即臺北市松山區市○○道○ 段61號4 樓
    ，係位於本院管轄區域內之臺北市松山區，依法院訴訟當事
    人在途期間標準之規定，不扣除在途期間，故異議人至遲應
    於99年8 月12日聲明異議；惟異議人係於99年10月13日始向
    原舉發機關提出聲明異議狀，經原舉發機關轉呈原處分機關
    一節，有加蓋原處分機關收文戳章之聲明異議狀附卷可考。
    從而，異議人提起本件聲明異議顯已逾20日之不變期間，而
    不合法律上之程式，且屬無從補正之事項，原法院基此駁回
    受處分人之異議，經核即屬正確。
四、異議人提起抗告意旨所指陳內容，均屬實體爭議事項，因本
    件異議逾期而不合法，本院自無從加以審酌認定。從而，本
    件抗告為無理由，應予駁回。
五、據上論結，應依道路交通案件處理辦法第26條，刑事訴訟法
    第412 條，裁定如主文。
中    華    民    國    99    年    11    月    22    日
                  刑事第九庭審判長法  官  陳貽男
                                  法  官  宋明蒼
                                  法  官  周盈文
以上正本證明與原本無異。
不得再抗告。
                                  書記官  張郁琳
中    華    民    國    99    年    11    月    22    日

司法院資訊處製作；財團法人民間司法改革基金會備份。
